---
title: "R/Shiny: una introducción"
author: "Johan Rosa"
format: revealjs
---



## Qué y para qué Shiny?

Shiny es un paquete de R para crear aplicaciones Web. 

### Sirver para varias cosas:

1. Empacar lógica de R de forma tal que persona sin conocimiento del programa la aprovechen
2. Hacer análisis exploratorio de forma interactiva
3. Punto de partida para aprender formalmente software development
4. Hacer dinero

## Cómo hacer dinero con Shiny

1. Buscar un trabajo como desarrollador R/Shiny
2. Dar a conocer tus habilidades haciendo networking. Que tus compañeros sepan que sabes programar, ellos te van a referir
3. Identificando problemas, haciendo un demo funcional y mostrándolo

## Mis recomendaciones

## Lo Básico de Shiny

```{r}
#| eval: false
#| echo: true

library(shiny)

ui <- fluidPage(
)

server <- function(input, output, session) {
}

shinyApp(ui, server)
```


## Code

When you click the **Render** button a presentation will be generated that includes both content and the output of embedded code. You can embed code like this:

```{r}
1 + 1
```
